臺灣基隆地方法院刑事判決　　　　　　　 94年度易字第503號
公　訴　人　　臺灣基隆地方法院檢察署檢察官
被　　　告　　戊○○
　　　　　　　丁○○
　　　　　　　　　　　　2樓
　　　　　　　丙○○
　　　　　　　己○○
　　　　　　　　　　　　號6樓.
上列被告因傷害等案件，經檢察官提起公訴（九十四年度偵字第
三五九四 號），本院判決如下：
    主  文
本件公訴不受理。
    理　由
一、本件起訴事實如檢察官起訴書所載（如附件）。
二、按告訴乃論之罪，告訴人於第一審辯論終結前得撤回其告訴
    ，又告訴經撤回者，應諭知不受理之判決，刑事訴訟法第二
    百三十八條第一項、第三百零三條第三款定有明文。
三、查本件告訴人乙○○及其配偶甲○○告訴被告戊○○等四人
    共同傷害案件，公訴人認被告四人均係涉犯刑法第二百七十
    七條第一項之罪，依同法第二百八十七條前段之規定，須告
    訴乃論。茲據告訴人當庭撤回告訴，依照首開說明，本件爰
    不經言詞辯論，逕為諭知不受理之判決。
四、據上論斷，應依刑事訴訟法第三百零三條第三款、第三百零
    七條，判決如主文。
中　　華　　民　　國　　94　　年　　12　　月　　5 　　日
                  刑事第五庭審判長法　官　王福康
　　　　　                        法　官　楊皓清
　　　                            法　官  陳玉雲
以上正本證明與原本無異。
對於本件判決如有不服，應於收受送達後10日內，向本院提出上
訴書狀，上訴於臺灣高等法院，並按他造當事人之人數附具繕本
。
中　　華　　民　　國　　94　　年　　12　　月　　5 　　日
                                  書記官  王毓嫻
附件：
臺灣基隆地方法院檢察署檢察官起訴書
　　　　　　　　　　　　　　　　　　　94年度偵字第3594號
　　被　　　告　戊○○　男　26歲（民國○○年○○月○日生）
　　　　　　　　　　　　住基隆市信義區○○○街55號2樓
　　　　　　　　　　　　國民身分證統一編號：Ｚ000000000號
　　　　　　　　丁○○　男　27歲（民國○○年○月○○日生）
　　　　　　　　　　　　住基隆市○○區○○路310巷31之1號
　　　　　　　　　　　　2樓
　　　　　　　　　　　　國民身分證統一編號：Ｚ000000000號
　　　　　　　　丙○○　男　27歲（民國○○年○○月○○日生）
　　　　　　　　　　　　住基隆市○○區○○路161巷68號5樓
　　　　　　　　　　　　 國民身分證統一編號：Ｚ000000000號
　　　　　　　　己○○　男　28歲（民國○○年○月○○日生）
　　　　　　　　　　　　住臺北縣汐止市○○路○段218巷12號
　　　　　　　　　　　　6樓
　　　　　　　　　　　　國民身分證統一編號：Ｚ000000000號
上列被告等因傷害等案件，業經偵查終結，認應提起公訴，茲將
犯罪事實及證據並所犯法條分敘如下：
　　　　　　犯罪事實
一、戊○○於民國94年8月26日深夜駕駛車牌號碼8A-8388號自小
　　客車搭載丁○○、丙○○及己○○，於同日23時30分許行經
　　基隆市○○路全國加油站前時，與駕駛車牌號碼3C-9662號
　　自小客車之駕駛乙○○因行車發生爭執，雙方下車理論，戊○○、丁○○、丙○○及己○○遂基於傷害之犯意聯絡，輪
　　流以自戊○○車上取下之球棒及拳打腳踢方式毆打乙○○，
　　造成乙○○前額撕裂傷及擦傷、左肩擦傷、背部多處擦傷、
　　及兩側膝蓋擦傷之傷害。丁○○及己○○另基於毀損之犯意
　　聯絡，輪流持球棒揮向3C-9662號自小客車之擋風玻璃，造
　　成自小客車之後擋風玻璃破損。
二、案經告訴人乙○○訴由基隆市政府警察局第4分局報告偵辦
　　。
　　 　　　 證據並所犯法條
一、人證：告訴人乙○○指訴之內容、被告戊○○、丁○○、丙○○及己○○之自白。
　　書證：凶器球棒及3C-9662號自小客車破損之擋風玻璃照片
　　 　　 共計3張、行政院衛生署基隆醫院驗傷診斷書1紙。
二、被告戊○○、丁○○、丙○○及己○○所為係犯刑法第277
　　條第1項前段之傷害罪嫌，被告丁○○及己○○所為係犯刑
　　法第354條毀損罪嫌。被告戊○○、丁○○、丙○○及己○○就傷害部分、丁○○及己○○就毀損部分有犯意之聯絡與
　　行為之分擔，請以共同正犯論處。球棒1支雖未扣案，然係
　　被告所有且供犯罪所用之物，請依法宣告沒收。
三、依刑事訴訟法第251條第1項提起公訴。
　　此　致
臺灣基隆地方法院
中　　華　　民　　國　　94　　年　　11　　月　　3 　　日
　　   　　　　　　　　　 檢　察　官　王　亞　樵
本件正本證明與原本無異
中　　華　　民　　國　　94　　年　　11　　月　　9 　　日
　　 　　　　　　　　　　 書　記　官　張　弘　祥
附錄所犯法條
刑法第277條
　　傷害人之身體或健康者，處3年以下有期徒刑、拘役或1
　　千元以下罰金。
　　犯前項之罪因而致人於死者，處無期徒刑或7年以上有期徒
　　刑；致重傷者，處 3 年以上 10 年以下有期徒刑。
刑法第354條
　　毀棄、損壞前二條以外之他人之物或致令不堪用，足以生損
    害於公眾或他人者，處2年以下有期徒刑、拘役或500元以下
    罰金。
